# 关于项目建成后补融资租赁

提问人：枣夹 核桃 时间：2021-11-12 11:42:54
陈版您好，关于项目建成后补融资租赁合同的实务情况想请教您。
公司在 2017 年建成一个光伏电站项目，但是当时公司把财务委托给了记账公司，记账公司根本没入账，在 2018 年时候，公司与融资租赁方签订融资租赁合同，在 2018 年入账，按照融资租赁的形式，借记在建工程，未确认融资费用，贷记长期应付款，转固也是按照 2018 年转固的，这期间的利息也资本化了。
首先一个问题是转固时点。电站在 2017 年建设完成，有质量验收记录等，但是没有竣工决算之类的资料，企业说全容量并网在 2018 年，所以应当在 2018 年转固，但是即使有试运行也不会太长时间，关于转固时点是否还是 2017 年底比较合适？
其次是会计核算，如果按照融资租赁来，那么在 21 年就得用新准则作为使用权资产，租赁负债等核算，但是融资租赁合同 2018 年签订时候电站都应当转固了，又挺奇怪。如果不按照融资租赁来，那这份融资租赁额合同是否可以作为一份借款或者视同售后回租吗？因为融资租赁款已经由融资租赁方支付给了总包方，那么是否可以假设在 2017 年借固定资产，贷应付账款， 2018 年借应付账款，未确认融资费用，贷记长期应付款？
请陈版指教，谢谢

回答人：chenyiwei
1 、因为 2017 年已建设完成，故转固时点应在 2017 年内。
2 、因为转固时点早于租赁期开始日，因此应认定为售后租回。如果该项售后租回不构成销售（这是大概率的），则应确认金融负债而不是租赁负债，固定资产也不用转入使用权资产。